# 股权转让及清算两个问题：

提问人：sdtianjh 时间：2011-12-30 07:39:21
陈版凌晨、子夜发帖，夜战不断，不好意思请教了。
1. 转让某公司的股权，该公司下有控股子公司，请问，在确定股权转让价款时，用母公司单体报表数据还是合并报表数据作为依据？理由是什么？
2. （与第一问题没有关系，上市公司业务）母公司下属全资子公司清算，母公司账面应收子公司债权 10000 元，子公司对外应收债权 14000 元。母、子公司商定用子公司对外应收债权 14000 元抵偿应付母公司欠款 10000 元。母公司账务处理，按照 14000元入账还是按照 10000 元入账，还是评估价值？假设评估值为 14000 元，差额 4000 元母公司计入当期损益还是资本公积？ 母子公司资产置换（姑且称之）事项影响子公司清算损益吗？

回答人：chenyiwei
回复 sdtianjh 的帖子
1 、转让定价是交易各方之间谈判的结果。在确定转让价格时，如果考虑将对子公司的长期股权投资价值按照子公司净资产的公允价值调整，则与以合并报表数据为依据应无重大差异。
2 、母公司的帐务处理按该笔债权原先在子公司的账面价值（ 14000 万元）入账。应把该 4000 万元差额计入投资回收损益，不能计入资本公积。